【裁判字號】    98,聲,1180
【裁判日期】    981016
【裁判案由】    返還提存物
【裁判全文】
臺灣桃園地方法院民事裁定              98年度聲字第1180號
聲  請  人  裕融企業股份有限公司
法定代理人  乙○○
相  對  人  甲○○（原名：張心.
上列當事人間返還提存物事件，本院裁定如下：
    主  文
聲請駁回。
聲請程序費用由聲請人負擔。
    理  由
一、聲請意旨略以：聲請人因與相對人間給付票款聲請假扣押事
    件，前依本院97年度裁全字第1885號假扣押裁定，以本院97
    年度存字第1229號提存事件提存中央政府建設公債87年度甲
    類第3 期債票面額新台幣10萬元之擔保後，聲請本院97年度
    司執全字第1033號假扣押執行相對人財產在案。茲因聲請人
    已向本院聲請撤銷假扣押裁定確定（97年度全聲字第367 號
    ），及於民國98年7 月間撤回假扣押之執行，並於98年3 月
    12日向相對人之戶籍地以存證信函催告相對人於20日內行使
    權利而未行使，爰依民事訴訟法第104 條第1 項第3 款（前
    段）規定，聲請本院裁定准予返還前開提存物等語。並提出
    本院97年度存字第1229號提存書、97年度裁全字第1885號假
    扣押裁定等影本、97年度全聲字第367 號撤銷假扣押裁定暨
    其確定證明書、台北信維郵局第2571號存證信函暨其收件回
    執、相對人之戶籍謄本各1 件為證。
二、按訴訟終結後，供擔保人證明已定20日以上之期間，催告受
    擔保利益人行使權利而未行使者，法院應依供擔保人之聲請
    ，以裁定命返還其保證書，民事訴訟法第104 條第1 項第3
    款前段定有明文。另依同法第106 條前段，前開規定，於其
    他依法令供訴訟上之擔保者準用之。所謂「訴訟終結」，在
    因假扣押所供擔保之情形，應從廣義解釋，包括撤銷假扣押
    裁定及執行程序終結在內。
三、經查，聲請人主張前揭事實，固據其提出上開書證可稽（見
    本院卷第3 頁至第9 頁、第19頁）。惟查，聲請人係於98年
    98年6 月23日具狀撤回前述假扣押執行程序，有聲請人之民
    事聲請狀附於本院97年度司執全字第1033號假扣押執行內可
    查（上開司執全字第1033號卷第31頁）；又相對人之住所為
    台北縣板橋市縣○○道○ 段93巷30弄9 號2 樓，有其戶籍謄
    本在卷足稽（見本院卷第19頁）；而聲請人係於98年3 月12
    日限期20日函催相對人行使權利，並於同年月13日送達非屬
    相對人住所之桃園縣蘆竹鄉○○路○ 段3 號21樓之1 ，經該
    社區管理中心吳欣鴻之收受，有聲請人提出台北信維郵局第
    2571號存證信函暨其收件回執各1 份附卷可參（見本院卷第
    8 頁至第9 頁），足見聲請人以上開存證信函所為之催告係
    在訴訟終結（撤回假扣押執行）前且未合法送達相對人，自
    與前揭規定不符。從而，聲請人之聲請，於法未合，應予駁
    回。
四、依民事訴訟法第95條、第78條，裁定如主文。
中    華    民    國    98    年    10    月    16    日
                  民事第二庭  法  官  張金柱
上列正本證明與原本無異。
如不服本裁定應於送達後10日內向本院提出抗告狀，並應繳納抗
告裁判費新台幣1,000 元。
中    華    民    國    98    年    10    月    19    日
                              書記官  崔青菁


司法院資訊處製作；財團法人民間司法改革基金會備份。
